臺灣高等法院刑事裁定
109年度聲字第1312號
聲  請  人  臺灣高等檢察署檢察官
受  刑  人  謝明昇



上列聲請人因受刑人違反毒品危害防制條例等案件，先後經判決
確定，有二裁判以上，聲請定其應執行之刑（聲請案號：臺灣高
等檢察署109年度執聲字第537號），本院裁定如下：
    主  文
謝明昇犯如附表所示各罪所處之刑，應執行有期徒刑參年拾月。
    理  由
一、聲請意旨略以：受刑人謝明昇因違反毒品危害防制條例等數
    罪，先後經判決確定如附表，應依刑法第53條、第51條第5
    款規定，定其應執行之刑，爰依刑事訴訟法第477條第1項規
    定聲請定應執行之刑等語。
二、經查，受刑人因犯如附表編號1至7所示之罪，先後經判處如
    附表編號1至7所示之刑，均經分別確定在案，且各罪均為裁
    判確定前所犯，有各該刑事判決書附卷可憑。又受刑人所犯
    各罪合於刑法第50條第1項但書第1款情形，茲據檢察官依受
    刑人就附表所示各罪請求聲請定其應執行之刑（見卷附定刑
    聲請切結書），本院審核認其聲請正當，應依法定應執行之
    刑。
三、按數罪併罰，分別宣告多數有期徒刑者，於各刑中之最長期
    以上，各刑合併之刑期以下，定其刑期，但不得逾三十年，
    刑法第五十一條第五款定有明文。乃因刑罰之科處，應以行
    為人之責任為基礎，考量人之生命有限，刑罰對被告造成之
    痛苦程度，係以刑度增加而生加乘效果，而非等比方式增加
    ，如以實質累加方式執行，刑責恐將偏重過苛，不符現代刑
    事政策及刑罰之社會功能，故透過定應執行刑，採限制加重
    原則，授權法官綜合斟酌被告犯罪行為之不法與罪責程度、
    各罪彼此間之關聯性（例如數罪犯罪時間、空間、各行為所
    侵害法益之專屬性或同一性、數罪對法益侵害之加重效應等
    ）、數罪所反應被告人格特性與傾向、對被告施以矯正之必
    要性等，妥適裁量最終具體應實現之刑罰，以符罪責相當之
    要求。因此，法院於酌定執行刑時，應體察法律恤刑之目的
    ，為妥適之裁量，俾符合實質平等原則（最高法院105 年度
    台抗字第626號裁定意旨參照）。
四、查受刑人所犯如附表所示各罪，其中編號1至6均為施用第一
    、二級毒品罪，罪質相似，均係戕害自己身體健康之犯罪，
    對他人法益尚未造成實質侵害，犯罪時間則分布在106年1月
    、7月、9月間而有差距；編號7為販賣第二級毒品罪，其罪
    質與上開施用毒品罪迥異，係無視我國杜絕毒品犯罪之禁令
    ，為圖暴利而販賣毒品，進而戕害他人身心健康，且助長施
    用毒品者犯罪，引起社會治安問題，犯罪所生之危害甚巨；
    並審酌受刑人其犯施用、販賣毒品罪所反映人格特質之差異
    ，所犯上開諸罪多屬相似之施用毒品罪之犯罪類型，於併合
    處罰時，其責任非難重複之程度高、實現刑罰經濟的功能，
    暨數罪對法益侵害並無特別加重之必要等總體情狀綜合判斷
    ，依上開最高法院105年度台抗字第626號裁定意旨，以及如
    編號1至6經臺灣新北地方法院107年度聲字第5173號裁定定
    應執行有期徒刑2年1月等一切情狀，在附表所示各罪宣告刑
    總和之上限等內、外部性界限，依刑法第51條第5款規定，
    定其應執行之刑如主文。
據上論斷，應依刑事訴訟法第477條第1項，刑法第50條第1項、
第2項、第53條、第51條第5款，裁定如主文。
中　　華　　民　　國　 109　　年　　4 　　月　　17　　日
                  刑事第十九庭  審判長法　官  曾淑華
                                      法　官  俞秀美
                                      法　官  陳文貴
以上正本證明與原本無異。
如不服本裁定，應於裁定送達後5日內向本院提出抗告狀。
                                      書記官  洪宛渝
中　　華　　民　　國　　109 　年　　4 　　月　　17　　日

附表
編         號  1 2 3 罪         名      施用第二級毒品     施用第一級毒品     施用第一級毒品 宣    告    刑  有期徒刑4月 有期徒刑8月 有期徒刑8月 犯  罪  日  期  106年7月3日 106年7月5日 106年9月20日 偵  查  機  關年  度  案  號  新北地檢106年度毒偵字第6177號 新北地檢106年度毒偵字第6177號 新北地檢106年度毒偵字第10820號 最  後   事實審 法    院 新北地院 新北地院 新北地院  案    號 107年度審訴字第108號 107年度審訴字第108號 107年度審訴字第1609號  判決日期 107年3月15日 107年3月15日 107年9月27日 確  定   判  決 法    院 新北地院 新北地院 新北地院  案    號 107年度審訴字第108號 107年度審訴字第108號 107年度審訴字第1609號  判    決確定日期 107年4月10日 107年4月10日 107年10月16日 是否為得易科罰金之案件           是          否          否 備           註  新北地檢108年度執更字第589號     編號1至6經新北地院107年度聲字第5173號裁定定應執行有期徒刑2年1月   

編         號  4 5 6 罪         名      施用第二級毒品     施用第二級毒品     施用第一級毒品 宣    告    刑  有期徒刑4月 有期徒刑3月 有期徒刑6月 犯  罪  日  期  106年9月20日 106年1月15日 106年1月16日 偵  查  機  關年  度  案  號  新北地檢106年度毒偵字第10820號 新北地檢107年度撤緩毒偵字第125號 新北地檢107年度撤緩毒偵字第125號 最  後   事實審 法    院 新北地院 新北地院 新北地院  案    號 107年度審訴字第1609號 107年度審簡字第932號 107年度審簡字第932號  判決日期 107年9月27日 107年9月19日 107年9月19日 確  定   判  決 法    院 新北地院 新北地院 新北地院  案    號 107年度審訴字第1609號 107年度審簡字第932號 107年度審簡字第932號  判    決確定日期 107年10月16日 107年10月9日 107年10月9日 是否為得易科罰金之案件           是          是          是 備           註  新北地檢108年度執更字第589號     編號1至6經新北地院107年度聲字第5173號裁定定應執行有期徒刑2年1月   

編         號  7 （以下空白） （以下空白） 罪         名      販賣第二級毒品   宣    告    刑  有期徒刑2年   犯  罪  日  期  106年8月10日   偵  查  機  關年  度  案  號  新北地檢106年度偵字第29621、29622號   最  後   事實審 法    院 臺灣高院    案    號 107年度上訴字第2454號    判決日期 107年11月27日   確  定   判  決 法    院 臺灣高院    案    號 107年度上訴字第2454號    判    決確定日期 107年12月18日   是否為得易科罰金之案件           否   備           註  新北地檢108年度執字第451號